# 对联营企业的顺流交易不存在未实现的内部交易损益在合并财务报表中的会计处理

提问人：sunyulu 时间：2015-04-06 12:30:09
甲企业销售给联营企业乙公司的商品均已对外出售，不存在未实现的内部交易损益，请问这种情况下甲公司编制合并财务报表时需不需要按照对联营企业的持股比例抵消销售收入成本？

回答人：chenyiwei
为了体现“单行合并”的要求，对于此类期末无未实现损益的情形，在合并报表层面也应按比例抵销营业收入和营业成本，差额作为对投资收益的调整。此问题在本版面上以前讨论过，建议搜索之前的讨论。